臺灣高等法院刑事裁定
111年度抗字第437號
抗  告  人
即  受刑人  陳國瑋




上列抗告人即受刑人因聲請定其應執行刑案件，不服臺灣新竹地
方法院中華民國111年2月17日裁定（111年度聲字第70號），提
起抗告，本院裁定如下：
    主  文
抗告駁回。                                             
    理  由
一、原裁定意旨略以：抗告人即受刑人陳國瑋（下稱抗告人）因
    犯竊盜等案件，業經法院先後判決確定如附表所示，經審核
    相關事證，認符合刑法第53條定執行刑之要件，聲請為正當
    ，依法定應執行刑有期徒刑4年1月等語。
二、抗告意旨略以：依刑法第51條第5款之規定及法律秩序之理
    念，定應執行刑有其外部界限與內部界限之拘束，法院於數
    罪併罰時，除不得逾越法律規定外，尚重教化功能，非僅在
    實現應報理論，參照實務上其他法院所判之例，及本人另案
    定刑之裁定加計本案所定之刑期，較一般強盜或販賣二級毒
    品之刑度還重，實有違公平原則，綜上，期盼法院能從新從
    輕，給予抗告人一個悔過向上之機會，為此請求撤銷原裁定
    ，另為有利之裁定等語。
三、經查：
  ㈠法規說明：
　　按數罪併罰之定應執行之刑，係出於刑罰經濟與責罰相當之
    考量，為一種特別量刑過程，相較於刑法第57條所定科刑時
    應審酌事項係對一般犯罪行為之裁量，為定應執行刑之宣告
    ，乃對犯罪行為人本身及所犯各罪之總檢視，除應考量行為
    人所犯數罪反應出之人格特性，並應權衡審酌行為人之責任
    與整體刑法目的及相關刑事政策，在量刑權之法律拘束性原
    則下，依刑法第51條第5款規定，採限制加重原則，以宣告
    各刑中之最長期為下限，各刑合併之刑期為上限，但最長不
    得逾30年，資為量刑裁量權之外部界限，並應受法秩序理念
    規範之比例原則、平等原則、責罰相當原則、重複評價禁止
    原則等裁量權之內部抽象價值要求界限之支配，以使輕重得
    宜，罰當其責，俾符合法律授與裁量權之目的，以區別數罪
    併罰與單純數罪之不同，兼顧刑罰衡平原則。是個案裁量判
    斷，除非有全然喪失權衡意義或其裁量行使顯然有違比例、
    平等諸原則之裁量權濫用情形，即不得任意指其為違法（最
    高法院100年度台抗字第440號裁定要旨參照）。
㈡本院判斷：
  ⒈查抗告人所犯如附表編號1至9號所示之罪，分別經法院判處
    有期徒刑確定在案（其中原審附表編號1至3「偵查（自訴）
    機關年度案號」欄、附表編號6至7「偵查（自訴）機關年度
    案號」欄部分，均應更正如本院附表所示），原審依檢察官
    就抗告人之請求而聲請，就如附表各編號所示之各罪定其應
    執行之刑，經審核後認為聲請正當而予准許，並依刑法第50
    條第2項、第53條、第51條第5款之規定，定其應執行之刑為
    有期徒刑4年1月，係在附表各宣告刑之最長期（1年1月）以
    上，合併刑期（5年8月）以下，顯已就宣告刑總和減去有期
    徒刑1年7月，並無違背定應執行刑之外部界限。又附表編號
    2至8所示得易科罰金之罪，既經與其他編號1、9所示不得易
    科罰金之罪併合處罰，於定執行刑時，自無庸為易科罰金之
    諭知。且觀之：①附表編號2至3所示之罪所處之刑，前經臺
    灣新竹地方法院（下稱新竹地院）以109年度易字第976號判
    決定應執行有期徒刑1年2月確定，已就宣告刑總和（1年6月
    ）減去4月，②附表編號4至5所示之罪所處之刑，前經臺灣臺
    中地方法院以110年度易字第487號判決定應執行有期徒刑9
    月確定，已就宣告刑總和（11月）減去2月，③附表編號6至7
    所示之罪所處之刑，前經新竹地院以110年度易字第282、28
    7號判決定應執行有期徒刑8月確定，已就宣告刑總和（1年3
    月）減去7月，上開附表編號2至7所示之罪所定應執行刑加
    計附表編號1、8至9所示之罪所處之刑（即1年1月、3月、8
    月），合計總和有期徒刑4年7月，然原審僅裁定應執行刑為
    有期徒刑4年1月，實已再減去有期徒刑6月，亦無違反定應
    執行刑之內部界限。是抗告意旨質疑原裁定量刑之應執行刑
    過重已無理由。
　⒉本院審酌卷存事證及抗告人所犯數罪次數、各罪之侵害法益
    、個別罪質內容、各罪犯罪情節、對其犯罪應予之整體非難
    評價等一切情狀，原審裁定僅定應執行刑為有期徒刑4年1月
    ，實已就原宣告刑總和相當程度之減低，難認有何過苛過重
    之情事，亦無違反法秩序理念規範之比例原則、平等原則、
    責罰相當原則、重複評價禁止原則等自由裁量權之內部界限
    。至抗告意旨所引其他案件定刑，事涉不同案件之定刑標準
    （如內、外部性界限），無從比附援引。抗告人執前詞提起
    抗告，指摘原裁定不當，為無理由，應予駁回。　　
四、綜上，本件足認原審業經審酌抗告人所犯該等數罪所反應出
    之人格特性，並權衡審酌抗告人之行為責任與整體刑法目的
    及相關刑事政策，既未逾越法律之外部界限及內部界限，自
    屬法院裁量權限適法且正當之行使。抗告意旨徒憑己見，猶
    執前詞指摘原裁定不當，為無理由，應予駁回。
據上論斷，應依刑事訴訟法第412 條，裁定如主文。
中　　華　　民　　國　　111 　年　　4 　　月　　12　　日
                  刑事第十三庭  審判長法　官  洪于智
                                      法　官  黃惠敏
                                      法　官  黃玉婷
以上正本證明與原本無異。
不得再抗告。
                                      書記官  傅國軒
中　　華　　民　　國　　111 　年　　4 　　月　　14　　日